# 无偿划转资产

提问人：jangyanbo 时间：2015-07-02 15:02:30
陈老师好：请问无偿划转的账务处理！如果无偿划转是向自己的股东的话，应该是借方：未分配利润、盈余公积、资本公积（按顺序、视同对股东的分配处理）如果是同级的话借方：资本公积、盈余公积、未分配利润吧 如果是向下级划转的话应该是借方：长期投资吧，请问可以这样理解吗

回答人：chenyiwei
只要不是划转给自己的子公司，划出方都是按照划出资产账面价值依次冲减资本公积、盈余公积和未分配利润，与划入方是否为自己的股东无关。划给子公司或孙公司的，按划出资产账面价值增加对其长期股权投资成本。

提问人：jangyanbo 时间：2015-07-02 19:51:58
陈老师好！要是资本公积盈余公积、为分配利润都不够冲减的话，该公司又不想冲减实收资本的话，未分配利润可以冲减为负数吗（假如说未分配利润原来未冲减的时候也是负数）

回答人：chenyiwei
未分配利润可以冲减为负数。

提问人：zengfengxia 时间：2015-07-03 10:41:40
陈版，无偿划拨给子公司以外的其他，均以账面价值减少权益是否在准则当中能够找到依据？ 接受大股东无偿划拨的资产，不构成业务是否应当按公允价值入账，如果构成业务，应当按同一控制下企业合并，以集团合并报表中价值入账，但不构成业务的资产无偿划出给大股东，不以公允价值计量是否合理？

回答人：chenyiwei
准则中对划拨问题没有明确规定，这样做主要是考虑到关联方之间的划转很少评估，按评估值为基础进行会计处理不切实可行，且最终合并报表层面仍需抵销该公允价值调整金额。

提问人：xumin_cpa 时间：2016-11-17 13:39:14
陈老师，根据国家税务总局 2015 年 40 号公告，母公司（国资类型）向子公司无偿划转资产，不符合特殊性处理规定的，按照视同销售，规定划出方应该按照公允价值确认收入，并就公允价值和账面价值的差额确认应纳税所得额。 所以，有点迷糊。

回答人：chenyiwei
会计准则和税法是两个独立体系，税法不能规范会计处理。